# 请教陈老师：关于现金流量特征

提问人：大呆呆 时间：2020-02-03 09:55:26
陈老师，关于《财政部会计准则委员会实务问答1-67》第 57 个问题，举了个例子：“例如，利率为“贷款市场报价利率+200基点”，相关贷款符合合同现金流量特征；再如，利率为“贷款市场报价利率向上浮动20%”，相关贷款不符合合同现金流量特征。”
我理解：利率上浮和利率加基点没有本质区别，都是为取得本金及未偿付本金所产生的利息，为何前者能够通过，而后者不能通过呢？
烦请赐教！谢谢

回答人：chenyiwei
对于后一种情况之所以认定“相关贷款不符合合同现金流量特征”，是因为该种利率确定方法包含了杠杆因素，因而不再符合“本金加利息”的基本借贷安排。这个问题解答可能会对金融机构的利息定价机制产生重大影响。